en: Compatible umbrella type: Beach; Cantilever/offset; Commercial/patio; Half; Market/center pole; Table; Other
de: Kompatibler Regenschirmtyp: Strand; Ausleger/Versatz; Gewerbe/Terrasse; Halb; Markt-/Mittelpfosten; Tisch; Sonstiges
vi: Loại ô (dù) tương thích: Bãi biển; Mái đua/lệch tâm; Thương mại/sân vườn; Nửa; Thị trường/cột chính tâm; Bàn; Khác
zh-CN: 适用雨伞类型: 沙滩伞; 悬臂/偏轴伞; 商用/庭院伞; 半圆伞; 市场/中柱伞; 桌面伞; 其他
th: ประเภทร่มที่ใช้งานร่วมกันได้: ชายหาด; ร่มคานยื่น/ร่มเยื้องศูนย์; ร่มเชิงพาณิชย์/ร่มสนาม; ครึ่ง; ร่มแม่ค้า/ร่มเสากลาง; โต๊ะ; อื่นๆ
el: Συμβατός τύπος ομπρέλας: Παραλίας; Ομπρέλα προβόλου / εκτός κέντρου; Επαγγελματική / ομπρέλα βεράντας (patio); Μισή; Ομπρέλα κεντρικού ιστού (τύπου market); Τραπέζι; Άλλο
ro-RO: Tip de umbrelă compatibil: Plajă; Consolă/declanșare; Comercial/terasă; Jumătate; Piață/stâlp central; Masă; Altele
sl-SI: Združljiva vrsta dežnika: Plaža; Konzola/odmik; Poslovni prostor/terasa; Polovična; Sredinski drog; Miza; Druga
it: Tipo di ombrellone compatibile: Spiaggia; A sbalzo/offset; Commerciale/da patio; Mezzo; Da mercato/con palo al centro; Tavolo; Altro
fi: Yhteensopiva sateenvarjotyyppi: Ranta; Sivutuettu; Liiketila/patio; Puolivarjo; Markkinat/keskitanko; Pöytä; Muu
tr: Uyumlu şemsiye tipi: Plaj; Konsol/ofset; Ticari/teras; Yarım; Market tipi / Orta direkli; Masa; Diğer
ko: 호환 우산 유형: 해변; 캔틸레버/오프셋; 상업용/파티오; 하프; 마켓형/중앙 기둥형; 테이블; 기타
ja: 対応アンブレラのタイプ: ビーチ; カンチレバー/オフセット; 商業用/パティオ; ハーフ; マーケット/センターポール; テーブル; その他
cs: Typ kompatibilního deštníku: Plážový; Výkyvný s boční nohou; Komerční / na terasu; Poloviční; Prodejní / se středovou tyčí; Stolní; Jiný
fr: Type de parasol compatible: Plage; Déporté; Professionnel/terrasse; Demi; Marché/mât central; Table; Autre
pt-BR: Tipo de guarda-chuva compatível: Praia; Ombrelone lateral; Comercial/pátio; Meia; Ombrelone central; Mesa; Outro
nl: Compatibel type parasol: Strand; Cantilever/offset; Commercieel/terras; Halve parasol; Marktparasol/centrumpaal; Tafel; Overig
sv: Kompatibel paraplytyp: Strand; Konsol / förskjuten; Kommersiell / uteplats; Halv; Marknad / mittstolpe; Bord; Övrigt
ru: Совместимый тип зонта: Пляжный; Консольная/смещенная конструкция; Коммерческое/террасное помещение; Полузонт; Рыночный/с центральной стойкой; Настольный; Другой
pt-PT: Tipo de guarda-sol compatível: Praia; Braço lateral/deslocado; Comercial/pátio; Metade; Tipo mercado/com haste central; Mesa; Outro
hr-HR: Kompatibilna vrsta kišobrana: Plaža; Cantilever/bočni; Komercijalni/terasni; Polovični; Tržnice/središnji stup; Stol; Ostalo
nb: Kompatibel paraplytype: Strand; Utkraget/forskyvning; Kommersiell/uteplass; Halv; merket/senterstang; Bord; Annet
da: Kompatibel paraplytype: Strand; Udligger/forskydning; Erhverv/terrasse; Halvt; Markeds-/centerstang; Bord; Andet
lt-LT: Suderinamas skėčio tipas: Paplūdimys; Konsolė / poslinkis; Komercinis / kiemelis; Pusinis; Turginis / centrinio stiebo; Stalas; Kita
zh-TW: 相容傘具類型: 海灘; 懸臂式; 商用/露台; 半弧型; 市場/中心柱; 桌上型; 其他
sk-SK: Kompatibilný typ dáždnika: Pláž; Bočný/závesný; Komerčný/terasový; Polovičné; Stredový; Stôl; Iné
bg-BG: Съвместим тип чадър: Плаж; Конзола/отместващ се; Търговски/за вътрешен двор; Половин; Пазарски/с централна стойка; За маса; Друго
pl: Zgodny typ parasolki: Plażowy; Wysięgnikowy / boczny; Komercyjny / tarasowy; Półparasol; Ogrodowy / centralny słup; Stołowy; Pozostałe
es: Tipo de paraguas compatible: Playa; Voladizo/desplazamiento; Comercial/patio; Media; Mercado/poste central; Mesa; Otros
hu: Kompatibilis esernyő típusa: Strand; Konzolos/eltolt; Kereskedelmi/terasz; Félkör alakú; Piaci/középoszlopos; Asztal; Egyéb